【裁判字號】    95,訴,2773
【裁判日期】    950427
【裁判案由】    返還信用卡消費貸款
【裁判全文】
臺灣臺北地方法院民事判決              95年度訴字第2773號
原      告  國泰世華商業銀行股份有限公司
法定代理人  甲○○
訴訟代理人  乙○○
被      告  丙○○
上列當事人間請求給付信用卡消費貸款事件，本院於中華民國95
年4月13日言詞辯論終結，判決如下：
    主  文
被告應給付原告新台幣陸拾貳萬肆仟伍佰貳拾元，及其中新台幣
伍拾柒萬柒仟陸佰捌拾壹元自民國九十五年二月二十四日起至清
償日止，按年息百分之十九點七計算之利息。
被告應給付原告新台幣貳萬肆仟玖佰捌拾捌元，及其中新台幣貳
萬肆仟貳佰柒拾柒元自民國九十五年二月二十四日起至民國九十
五年五月七日止，按月計收百分之一點一計算之手續費，並自民
國九十五年五月八日起至清償日止，按年息百分之十九點七計算
之利息。
訴訟費用由被告負擔。
    事實及理由
甲、程序方面：
一、原台灣第一信託投資股份有限公司變更為匯通商業銀行股份
    有限公司。匯通商業銀行股份有限公司於民國91年6月3日變
    更為國泰商業銀行股份有限公司。然國泰商業銀行股份有限
    公司於92年6月26日經財政部核准正式與世華聯合商業銀行
    股份有限公司合併，國泰商業銀行股份有限公司為消滅銀行
    ，世華聯合商業銀行股份有限公司為存續銀行，世華聯合商
    業銀行股份有限公司並於92年10月27日經經濟部核准登記正
    式更名為國泰世華商業銀行股份有限公司，原國泰商業銀行
    股份有限公司暨原世華聯合商業銀行股份有限公司之權利義
    務關係由合併後存續並更名之國泰世華商業銀行股份有限公
    司依公司法第75條規定概括承受，合先敘明。
二、按當事人得以合意定第一審管轄法院。但以關於由一定法律
    關係而生之訴訟為限。民事訴訟法第24條第1項定有明文。
    查兩造約定由本院為第一審管轄法院，有信用卡約定條款第
    26條可憑，是本院自有管轄權，合先敘明。
乙、實體方面：
一、本件原告主張被告於民國91年8月29日與原告成立信用卡使
    用契約，領用卡號0000000000000000之Master信用卡，依約
    被告就使用系爭信用卡所生之債務，負全部給付之責。被告
    領用系爭信用卡後，即得於各特約商店記帳消費，依信用卡
    約定條款第14、15條之約定，應於當期繳款截止日前向原告
    全部清償，或以循環信用方式繳付最低應繳金額，逾期清償
    者依信用卡約定條款第15、21、22條之約定，除喪失期限利
    益外，應另行給付債權人按年息19.7%計算之利息。截至95
    年2月23日止帳款尚餘新台幣（下同）423,647元，及其中本
    金390,094元未按期繳付。
二、另被告於93年5月7日與原告訂立代償信用卡契約，領用卡號
    0000000000000000之代償卡，由原告代付其於遠東國際商業
    銀行之信用卡欠款，就該代償部分之利息及費用，計收方式
    係以代償後前24個月內按月計收代償餘額1.1％計算之手續
    費，第25個月起以年息19.7％計收利息。截至95年2月23日
    止帳款尚餘24,988元，及其中本金24,277元未按期繳付。
三、被告另於93年3月8日與原告成立簡易通信貸款契約，領用卡
    號0000000000000000之簡易信用貸卡，向原告貸款210,000
    元，按年息18.5%計算利息，約定分60期清償，按年金法按
    月計付本息，併入信用卡帳單中與信用卡帳款一同繳納。依
    約定條款第1條之約定，如未依約於繳款期限前繳款或未繳
    足月付金時，原告得將未繳金額本金部分，或主張視為到期
    之本金部分，按信用卡循環利率19.7%計算之利息。依約定
    條款第4、5條之約定，倘遲延繳款，除喪失期限利益外，視
    同全部到期。截至95年2月23日止帳款尚餘200,873元，及其
    中本金187,587元未按期繳付。
四、被告至95年2月23日止，帳款尚餘649,508元未按期繳付（含
    信用卡帳款金額423,647元，簡易通信貸款帳款金額200,873
    元，及代償金額帳款24,988元），迭經催討無效。爰依上開
    信用卡契約之法律關係，請求被告給付如主文第1項、第2項
    所示等情，業據提出債權明細查報表、信用卡申請書、信用
    卡約定條款、代償卡申請書、代償卡約定條款、簡易通信貸
    款申請書、簡易通信貸款約定條款、簡易通信貸金額、帳單
    影本為證，被告亦自認原告主張前開貸款事實，有被告提出
    之答辯狀及95年4月13日言詞辯論筆錄可稽，自堪信原告主
    張為真實。
五、從而原告依信用卡契約之法律關係，請求被告給付如主文第
    1 項、第2項所示，為有理由，應予准許。
丙、結論：
    本件原告之訴為有理由，依民事訴訟法第385條第1項前段、
    第78條，判決如主文。
中    華    民    國    95    年    4     月    27    日
                  民事第三庭    法  官  曾啟謀
以上正本係照原本作成
如對本判決上訴，須於判決送達後20日內向本院提出上訴狀
中    華    民    國    95    年    4     月    27    日
                                書記官  王月伶


司法院資訊處製作；財團法人民間司法改革基金會備份。
